【裁判字號】    89,易,1072
【裁判日期】    891009
【裁判案由】    違反就業服務法
【裁判全文】
臺灣彰化地方法院刑事判決                        八十九年度易字第一七二號
    公  訴  人  臺灣彰化地方法院檢察署檢察官
    被      告  丙○○
                丁○○
                式貿股份有限公司
    被告兼右一
    人代表人    乙○○
右列被告等因違反就業服務法案件，經檢察官聲請簡易判決處刑 (八十九年度偵字第
一二二號)，本院認應依通常程序審理，茲判決如左：
    主    文
丙○○、丁○○違反雇主不得以本人名義聘僱外國人為他人工作之規定，其聘僱人數
為一人，各處罰金新台幣萬元，如易服勞役，均以新台幣玖佰元即銀元佰元折算
壹日。
式貿股份有限公司之代表人因執行業務，違反雇主不得未經許可留用他人所申請聘僱
之外國人之規定，其留用人數為二人，處罰金新台幣玖萬元。
乙○○法人之代表人，因執行業務，違反雇主不得未經許可留用他人所申請聘僱之外
國人之規定，其留用人數為二人，處拘役貳拾日，併科罰金新台幣玖萬元；拘役如易
科罰金，以佰元折算壹日；罰金如易服勞役，以新台幣玖佰元即銀元佰元折算壹
日。
    事    實
一、乙○○係設於彰化縣鹿港鎮○○里○○路○段四一0號式貿股份有限公司（下稱
    式貿公司）之代表人，明知雇主未經主管機關行政院勞工委員會許可，不得留用
    他人所申請聘僱之外國人之規定。丙○○（乙○○之夫）、丁○○（乙○○之母
    ）亦均明知雇主不得以本人名義聘僱外國人為他人工作之規定。竟自民國八十八
    年六月一日起，乙○○於執行公司業務時，未經許可，留用由丁○○名義申請來
    台從事監護工作之菲律賓國籍女子SEMBARNO GENEROSA ALABADO，及留用由丙○○名義申請來台從事監護工作之菲律賓國籍女子MANUEL MAY ROSE AGUSTIN，在
    式貿公司內從事嬰兒衣物整燙、包裝等工作，嗣於八十八年十一月三十日下午三
    時五十五分許，該二名外勞在上開式貿公司工廠工作時，為警當場查獲。
二、案經彰化縣警察局鹿港分局報告臺灣彰化地方法院檢察署檢察官偵查起訴。
    理    由
一、訊據被告等均矢口否認上情，被告丁○○、丙○○辯稱因其父黃石仁、謝萬居年
    老，而以私人名義申請上開外勞從事監護工作，然被告黃美津、丙○○住處與式
    貿公司工廠係在一起，被告丙○○所僱請該外勞於空閒時，會自行至工廠與工人
    閒聊，以學習中文，被告等並無要求渠等在工廠工作，為警查獲當天，被告丁○○僱請之外勞因放假，自行前來找被告丙○○所僱請之外勞聊天，可能該二名外
    勞因好奇而幫忙公司做事，被告等均未指派外勞從事申請許可以外之工作云云。
二、惟查，上開事實，業據該外勞菲律賓國籍女子SEMBARNO GENEROSA ALABADO及同
    國籍女子MANUEL MAY ROSE AGUSTIN於警訊供述無誤，並有現場檢查紀錄表、外
    僑居留口卡、式貿公司基本資可稽，且該二外勞被查獲當時，係在工廠裏面從事
    嬰兒衣物整燙、貼標籤包裝工作，並有照片四張可稽，且經警員王振卿在本院證
    述無誤。又被告式貿公司係獨立法人，渠二名外勞上開時地，為警查獲時，確係
    替被告式貿公司工作，並非替外勞申請人即被告丙○○、丁○○從事監護工以外
    指定之工作。又被告丁○○僱用之外勞，其看護之黃石仁住所於鹿港鎮崙尾巷一
    號，與式貿公司工廠尚有一段距離，若其確係放假前來找被告丙○○所僱用之外
    勞聊天，渠二人既可在工廠外他處輕鬆閒談，何必辛若在工廠工作？從而，被告
    等所辯，尚不足採信，渠等犯行均堪予認定。
三、核被告式貿股份有限公司所為，係違反就業服務法第五十三條第三款規定，應依
    同法第五十八條第二項處以罰金；被告乙○○係被告式貿公司之代表人，因執行
    業務而違反同款之規定，其留用外勞人數為二人，應依同法第五十八條第一項後
    段論處。被告丁○○、丙○○所為，係違反同法第五十三條第二款規定，應依同
    法第五十八條第一項前段論處。爰審酌被告等圖減少式貿公司經營成本之犯罪動
    機、手段、目的，及違法聘僱（留用）外勞，影響主管機關對外勞管理，及該外
    勞對本國風評等一切情狀，分別量處如主文所示之刑；被告丁○○、丙○○部分
    ，並均諭知易服勞役折算之標準；被告乙○○部分，並諭知易科罰金、易服勞役
    折算之標準。
四、據上論斷，依刑事訴訟法第四百五十二條、第二百九十九第一項前段，就業服務
    法第五十八條第一項、第二項，刑法第十一條前段、第四十一條、第四十二條第
    二項，罰金罰鍰提高標準條例第二條，現行法規所定貨幣單位折算新台幣條例第
    二條，判決處如主文。
本案經檢察官甲○○到庭執行職務。
中    華    民    國    八十九    年      十        月        九        日
                                臺灣彰化地方法院刑事第二庭
                                    法      官
右正本證明與原本無異。
如不服本判決，應於送達後十日內向本院提出上訴狀(須附繕本)。
告訴人或被害人對於判決如有不服具備理由請求檢察官上訴者，其上訴期間之計算係
以檢察官收受判決正本之日期為準。
                                    法院書記官
中    華    民    國    八十九    年      十        月        九        日


司法院資訊處製作；財團法人民間司法改革基金會備份。
